---
title: "IA - projeto"
author: "Arthur Vinicius Tomé Rodrigues, João Victor Barroso Mafra, Jobson Lucas Dias da Silva"
date: "23 de fevereiro de 2018"
output: html_document
---

```{r setup, include=FALSE, echo=FALSE}
require(ggplot2, quietly = TRUE)
require(dplyr, quietly = TRUE)
require(bnlearn, quietly = TRUE)
require(tidyr)
require(reshape2, quietly = TRUE)
library(knitr, quietly = TRUE)
library(reshape2, quietly = TRUE)

```


## Ler arquivo com dados alunos de cc
```{r, echo=FALSE}
df_alunos_cc = ler_dados("alunos_notas_simplif.csv")
```

## gerando os dados para tornar possível a validação do modelo

```{r}
## 200 significa que o cara tirou 0 (uma forma de diferenciar do 0 que substitui NA)
abaco = ler_dados("abaco.csv")
```

## Classifica uma linha, que representa a matricula de um aluno em algum periodo. Se ele reprovou alguma das cadeiras cursadas então a linha é rotulada como "reprovado". Se ele pagou todas as cadeiras então a linha é rotulada como "aprovado".

```{r}
classifica_linha <- function(linha){
  #se a média foi algum dos valores dessa lista, então reprovou
  notas_reprovacao = c(1:49, 200)
  periodo <- linha[3]
  if (periodo == 1){
    P1 <- linha[4]
    LP1 <- linha[6]
    IC <- linha[7]
    if (P1 %in% notas_reprovacao || 
        LP1 %in% notas_reprovacao || 
        IC %in% notas_reprovacao){
      return ("Reprovado")
    } else {
      return("Aprovado")
    }
  } else if (periodo == 2){
    P2 <- linha[5]
    LP2 <- linha[8]
    Discreta <- linha[9]
    Grafos <- linha[12]
    if (P2 %in% notas_reprovacao || 
        LP2 %in% notas_reprovacao || 
        Discreta %in% notas_reprovacao || 
        Grafos %in% notas_reprovacao){
      return ("Reprovado")
    } else {
      return("Aprovado")
    }
  } else {
    EDA <- linha[10]
    LEDA <- linha[11]
    TC <- linha[13]
    
    if (EDA %in% notas_reprovacao || 
        LEDA %in% notas_reprovacao || 
        TC %in% notas_reprovacao){
      return ("Reprovado")
    } else {
      return("Aprovado")
    }
    
  }
  
}
```


## Define situacao em cada periodo de matricula de um aluno:

```{r}
abaco$Situacao <- abaco$Periodo

for(i in 1:nrow(abaco)) {
    row <- abaco[i,]
    classificacao <- classifica_linha(row)
    abaco$Situacao[i] <- classificacao
    
}

```


## Transformar em fatores -> usar rede bayesiana para o modelo simples e o modelo caxalau.

```{r}
## Dados para o modelo Caxalau.
col_names = colnames(abaco)
abaco[, col_names] = lapply(abaco[, col_names], factor)


## Dados para o modelo simples gerado pelo R.
cc_notas_simplificadas = df_alunos_cc
col_names_simp = colnames(cc_notas_simplificadas)
cc_notas_simplificadas[, col_names_simp] = lapply(cc_notas_simplificadas[, col_names_simp], factor)

```


## Elaborando as relações relevantes para o modelo Caxalau.

```{r}
#Hill climbing
res <- hc(as.data.frame(abaco))

relations = res$arcs
plot(res)

relations = rbind(relations, 
                  c("Leda", "Situacao"), 
                  c("TC", "Situacao"), 
                  c("Eda", "Situacao"), 
                  c("Grafos", "Situacao"),
                  c("LP1", "Situacao"), 
                  c("P2", "Situacao"), 
                  c("LP2", "Situacao"), 
                  c("P1", "P2"), 
                  c("LP1", "P2"),  
                  c("IC", "P2"),  
                  c("P1", "LP2"), 
                  c("LP1", "LP2"),  
                  c("IC", "LP2"), 
                  c("P1", "Grafos"), 
                  c("LP1", "Grafos"),
                  c("IC", "Leda"), 
                  c("P1", "Leda"), 
                  c("LP1", "Leda"),
                  c("Grafos", "Eda"),
                  c("P2", "Eda"), 
                  c("LP2", "Eda"),
                  c("Discreta", "TC"),
                  c("IC", "TC"), 
                  c("Grafos", "TC")
                  )

res$arcs = relations

plot(res)
```

# MODELOS


## Gerar BN para modelo simples para os períodos.

Usamos dados "brutos", com poucas modificações, para deixar o R gerar a rede. Para efeitos de testes, é calculada probabilidade de um aluno reprovar o conjunto de cadeiras do primeiro, segundo e terceiro periodos.

```{r}
disciplinas_primeiro_periodo = c("1411174", "1411180", "1411167", "P1", "LP1", "IC")
disciplinas_segundo_periodo = c("1109113", "1411168", "1411181", "1411170", "P2", "LP2", "Discreta", "Grafos")
disciplinas_terceiro_periodo = c("1411179", "1411171", "1411172", "Eda", "Leda", "TC")

res_modelo_simples <- hc(cc_notas_simplificadas)

# Gerando modelo simples.
fittedbn <- bn.fit(res_modelo_simples, data = cc_notas_simplificadas, method="mle")

# Probabilidade de a situacao ser reprovado, dado que as disciplins são apenas as do primeiro periodo.
prob_reprovar_1st_per_simples = cpquery(fittedbn, 
                                          event = (Situacao == "Reprovado"), 
                                          evidence = (Cod_Disciplina %in% disciplinas_primeiro_periodo))

# Probabilidade de a situacao ser reprovado, dado que as disciplins são apenas as do segundo periodo.
prob_reprovar_2nd_per_simples = cpquery(fittedbn, 
                                          event = (Situacao == "Reprovado"), 
                                          evidence = (Cod_Disciplina %in% disciplinas_segundo_periodo))


# Probabilidade de a situacao ser reprovado, dado que as disciplins são apenas as do terceiro periodo.
prob_reprovar_3rd_per_simples = cpquery(fittedbn, 
                                          event = (Situacao == "Reprovado"), 
                                          evidence = (Cod_Disciplina %in% disciplinas_terceiro_periodo))


probs <- c(prob_reprovar_1st_per_simples, prob_reprovar_2nd_per_simples, prob_reprovar_3rd_per_simples)
periodos <- c("1 periodo", "2 periodo", "3 periodo")
result.modelo.simples <- data.frame(periodos, probs)

ggplot(data=result.modelo.simples, aes(x=periodos, y=probs)) + ggtitle("Probabilidades de reprovacão - Modelo simples") + 
  geom_bar(stat="identity", fill="#FF9999", colour="black") + scale_y_continuous(limits = c(0, 1)) +
  geom_text(aes(label=probs), vjust=-0.3) + xlab("Periodo") + ylab("Risco de reprovacao")


```


## Gerar BN para modelo Caxalau para os períodos

Esse modelo leva em consideração notas de pré-requisitos para prever a probabilidade de reprovação em um dado período. Assim, tivemos que realizar algumas mudanças no data frame original para propiciar tal abordagem.


```{r}

get_candidatos <- function (prerequisito, nota){
  candidatos <- ungroup(abaco) %>% filter(prerequisito == nota) %>%  select(Matricula)
  tmp_alunos <- as.array(candidatos$Matricula)
  alunos_selecionados <- abaco %>% filter(Matricula %in% tmp_alunos)
  return (alunos_selecionados)
}


gera_modelo <- function (alunos_selecionados, res){
  fittedbn_safa <-bn.fit(res, 
                        data = as.data.frame(alunos_selecionados), 
                        method="mle")
  
  return (fittedbn_safa)
}


calcula_prob_reprovacao <- function(modelo, periodo){
  prob <- cpquery(modelo, 
                event = (Situacao == "Reprovado"), 
                evidence = (Periodo_Curso == periodo))
  
  return (prob)
}


## Gera previsao para cadeiras do segundo periodo dada a nota de P1.
gera_previsao_segundo_periodo <- function (notaP1) {
  P1 <- abaco[4]
  alunos_selecionados = get_candidatos(P1, notaP1)

  modelo1.periodo2 <- gera_modelo(alunos_selecionados, res)

  periodo <- 2
  prob.modelo.1 <- calcula_prob_reprovacao(modelo1.periodo2, periodo)
  return (prob.modelo.1)
}

## Gera previsao para cadeiras do segundo periodo dada a nota de P2.
gera_previsao_terceiro_periodo <- function (notaP2) {
  P2 <- abaco[5]
  alunos_selecionados = get_candidatos(P2, notaP2)
  modelo1.periodo3 <- gera_modelo(alunos_selecionados, res)
  periodo <- 3
  prob.modelo.1 <- calcula_prob_reprovacao(modelo1.periodo3, periodo)
  return (prob.modelo.1)
}



```

##Gerando modelos para alguns casos de teste

```{r, echo=False, quietly = TRUE}
previsaoP1.1 <- gera_previsao_segundo_periodo(35)
previsaoP1.1
previsaoP1.2 <- gera_previsao_segundo_periodo(20)
previsaoP1.2
previsaoP1.3 <- gera_previsao_segundo_periodo(30)
previsaoP1.3
previsaoP1.10 <- gera_previsao_segundo_periodo(100)
previsaoP1.10

previsaoP2.1 <- gera_previsao_terceiro_periodo(34)
previsaoP2.1
previsaoP2.2 <- gera_previsao_terceiro_periodo(25)
previsaoP2.2
previsaoP2.3 <- gera_previsao_terceiro_periodo(30)
previsaoP2.3
previsaoP2.10 <- gera_previsao_terceiro_periodo(95)
previsaoP2.10


```


##Gerando casos de teste para prever riscos de reprovacao para segundo e terceiro períodos.

```{r}

#200 é uma flag usada para quando o aluno cursou e tirou 0
periodo <- 2
notas.pre <- c(200)
notas.pre <- c(notas.pre, seq(5, 100, 5))
previsoes.p2 <- c()

# prever risco de segundo periodo para varias notas do pre requisito p1
for (nota in notas.pre){
  risco <- gera_previsao_segundo_periodo(nota)
  previsoes.p2 <- c(previsoes.p2, risco)
}


periodo <- 3
previsoes.p3 <- c()

# prever risco de segundo periodo para varias notas do pre requisito p1
for (nota in notas.pre){
  risco <- gera_previsao_terceiro_periodo(nota)
  previsoes.p3 <- c(previsoes.p3, risco)
}

result.p2 <- data.frame(notas.pre, previsoes.p2)
result.p2[result.p2==200]<-0
result.p2$notas.pre<- result.p2$notas.pre/10


result.p3 <- data.frame(notas.pre, previsoes.p3)
result.p3[result.p3==200]<-0
result.p3$notas.pre<- result.p3$notas.pre/10

```

##Previsoes das cadeiras do segundo periodo para varias notas de entrada nos pre requisitos

```{r}

ggplot(data = result.p2, aes(x = notas.pre, y = previsoes.p2, colour = "#FF9999")) + geom_point() + geom_line() + ggtitle("Risco de reprovacao nas cadeiras do 2º período") + xlab("Nota no pre requisito") + ylab("Risco de reprovacao")

```

##Previsoes das cadeiras do terceiro periodo para varias notas de entrada nos pre requisitos

```{r}
ggplot(data = result.p3, aes(x = notas.pre, y = previsoes.p3, colour = "#FF9999")) + geom_point() + geom_line() + ggtitle("Risco de reprovacao nas cadeiras do 2º período") + xlab("Nota no pre requisito") + ylab("Risco de reprovacao")
```



